【裁判字號】    98,台抗,441
【裁判日期】    980716
【裁判案由】    強盜
【裁判全文】
最高法院刑事裁定              九十八年度台抗字第四四一號
抗  告  人  甲○○
上列抗告人因強盜案件，不服台灣高等法院中華民國九十八年四
月二十一日駁回上訴之裁定（九十六年度上訴字第五三０三號）
，提起抗告，本院裁定如下：
    主  文
抗告駁回。
    理  由
一強盜部分：
按上訴期間為十日，自送達判決後起算。但判決宣示後送達前之
上訴，亦有效力；次按第二審之審判，除本章有特別規定外，準
用第一審審判之規定；刑事訴訟法第三百四十九條、第三百六十
四條分別定有明文。再按對於第二審法院之判決提起上訴，第二
審法院若認為上訴不合法律上之程式或法律上不應准許或其上訴
權已經喪失者，應以裁定駁回之，刑事訴訟法第三百八十四條前
段亦有明文規定。本件原裁定以抗告人甲○○不服原審於民國九
十八年三月五日所為強盜部分之判決（九十六年度上訴字第五三
０三號），提起第三審上訴。然原審法院依據刑事訴訟法第五十
六條第二項之規定，囑託台灣士林看守所長官於九十八年三月十
二日，將上開判決送達由抗告人本人親自收受，此有送達證書在
卷足稽。依照首開說明，自送達裁定之翌日即九十八年三月十三
日起算，因上訴期間之末日即同年月二十二日為星期日，應以次
日即同年月二十三日代之。是其上訴期間至九十八年三月二十三
日即已屆滿。乃抗告人遲至九十八年三月二十六日，始行提起上
訴，此有上訴狀上所蓋原審法院收狀日期戳記足憑，因已逾越法
定上訴期間，其上訴顯非合法，因而裁定駁回其上訴，經核於法
並無不合。抗告意旨以上訴期間之十日是否包含法定假日，並無
明文規定，抗告人因在押看守所，與律師聯絡不便，因不諳法律
致遲誤上訴期間，應准予上訴云云，指摘原裁定不當，惟於一定
期間，應為意思表示者，其期間之末日為星期日、紀念日或其他
休息日時，始以其休息日之次日代之，民法第一百二十二條定有
明文，足證期間內之其他休息日並不予扣除，抗告意旨依憑己見
任意指摘原裁定關於強盜部分不當，為無理由，應予駁回。
二妨害自由部分：
按不得上訴於第三審法院之案件，其第二審法院所為裁定，不得
抗告，刑事訴訟法第四百零五條定有明文。本件抗告人所犯刑法
第三百零四條之使人行無義務之事罪部分，核屬刑事訴訟法第三
百七十六條第一款不得上訴於第三審法院之案件。原審法院既就
抗告人所犯刑法第三百零四條之罪部分之上訴予以裁定，依首開
條文之規定，即屬不得抗告，抗告人提起抗告，自非適法，應予
駁回。
據上論結，應依刑事訴訟法第四百十一條前段、第四百十二條，
裁定如主文。
中    華    民    國  九十八  年    七    月   十六   日
                      最高法院刑事第五庭
                          審判長法官  陳  正  庸
                                法官  賴  忠  星
                                法官  林  秀  夫
                                法官  宋      祺
                                法官  陳  祐  治
      本件正本證明與原本無異
                                      書  記  官
中    華    民    國  九十八  年    七    月   二十   日
                                                      K


司法院資訊處製作；財團法人民間司法改革基金會備份。
